臺灣屏東地方法院刑事判決　　　　　　　 96年度易字第534號
公　訴　人　臺灣屏東地方法院檢察署檢察官
被　　　告　甲○○○
上列被告因違反著作權法案件，經檢察官提起公訴（96年度偵字
第1560號），本院判決如下：
    主  文
甲○○○明知係侵害著作財產權之光碟重製物而散布，處有期徒
刑捌月，減為有期徒刑肆月，如易科罰金以新臺幣壹仟元折算壹
日，緩刑年，扣案「紅字（THE SCARLET LETTER）」盜版光碟
壹片（含包裝盒）沒收之。
    事  實
一、甲○○○於民國94年間，透過電腦網際網路向真實姓名年籍
    不詳人士以新臺幣（下同）250 元之代價，購買韓劇「紅字
    （THE SCARLET LETTER）」之盜版光碟1 片。該視聽影音著
    作係鴻聯國際開發股份有限公司（以下稱鴻聯公司）取得韓
    國SHOWBOX/MEDIAPLEX INC.公司專屬授權，享有著作財產權
    之視聽著作。甲○○○明知其所購盜版光碟係侵害鴻聯公司
    著作財產權之重製物，竟基於散布之犯意，於95年11月間，
    在其位於屏東縣屏東市○○里○○鄰○○街182 巷28號住所，
    使用電腦網際網路設備連線至露天市集國際資訊股份有限公
    司（下稱露天公司）所架設「露天拍賣網站」，以賣方「
    jonesou 」之代號，於該拍賣網站上刊登出售上開盜版光碟
    之訊息，供不特定人上網選購競標。甲○○○並以其父親乙
    ○○所申請電子郵件帳號「a1219jones@yahoo.com.tw 」為
    聯絡管道，待收到買主訂片訊息後，即聯絡買主匯款。嗣為
    警於網路巡邏發現此訊息，即與鴻聯公司連繫，經鴻聯公司
    人員丙○○於95年11月12日上網以300 元得標，並於95年11
    月17日18時28分以台新銀行網路ATM 轉帳至甲○○○指定之
    合庫商銀帳號0000000000000 號帳戶。待甲○○○將上開韓
    劇盜版光碟以郵寄方式交付丙○○，經檢視確認係盜版光碟
    無誤而報警查獲上情，並扣得上開韓劇光碟1 片。
二、案經鴻聯公司訴由臺南縣警察局佳里分局報請臺灣屏東地方
    法院檢察署檢察官偵查起訴。
    理  由
一、訊據被告甲○○○對上揭事實坦承不諱，核與告訴代理人丙
    ○○指訴之情節相符，並有告訴人鴻聯公司之臺北縣政府營
    利事業登記證、臺北市影音節目製作商業同業公會錄影節目
    審查合格證明書、經駐韓國臺北代表部認證之鴻聯公司在臺
    享有獨家授權之發行合約書影本各1 份附卷，可證明告訴人
    享有韓劇「紅字（THE SCARLET LETTER）」之著作財產權無
    訛，且有露天拍賣網站、台新銀行網路ATM 轉帳交易明細之
    網頁列印資料、露天公司函覆會員註冊及登入資料各1 份、
    扣案之光碟1 片（含包裝盒）連同信封袋附卷，可證明被告
    售出韓劇「紅字（THE SCARLET LETTER）」光碟1 片之事實
    。上開被告售出之光碟1 片，經本院於審理中提示證物，該
    光碟外包裝（封面）色彩不如一般正版品鮮豔，感覺非專業
    印刷之產品；由封面觀之，正面右下角有簡體中文「紅字」
    ，餘全為韓文，惟背面又有4 行正體中文之劇情簡介，餘全
    為韓文；而光碟本身，雖在正面印刷有「陜西音像出版社」
    字樣，但其內容並無如一般正版代理品般有版權宣示，更與
    其封面背面以韓文標示之版權資訊矛盾，核與臺灣屏東地方
    法院檢察署檢察事務官勘驗筆錄所載大致相符，復有正版光
    碟之照片及扣案光碟之照片各2 張在卷可佐，衡情相關消費
    者憑肉眼觀察均明顯可辨別為盜版光碟，足認被告自白與事
    實相符，事證明確，被告犯行堪以認定，應予依法論科。
二、核被告所為，係犯著作權法第91條之1 第3 項、第2 項之明
    知係侵害著作財產權之光碟重製物而散布罪。被告意圖散布
    而持有盜版光碟之低度行為，為散布之高度行為所吸收，不
    另論罪。爰審酌被告恣意侵害他人著作財產權，於本院準備
    程序中，經合法傳喚後，竟意氣用事，抗傳不到，有被告於
    拘提到案訊問中之供述（見本院卷第37頁）在卷可憑，並以
    電子簡訊予告訴代理人丙○○，不思悔過，竟稱：「壞人（
    律師）沒好報，祝你們（鴻聯公司）蒸蒸日不上！只會專吃
    小魚的公司而已」、「你們（鴻聯）這種只會死要錢的公司
    ，專門取財不義。應該也撐不了幾年吧！這就是" 報應"!!
    」、「蔡先生，如果你覺得台灣法律是好玩、可濫用的，那
    你別以為只有你會玩而已。做人要適可而止，愛財也要取之
    有道。否則後果自負！」、「要我用錢和你們和解是不可能
    的；只求你們用" 良心" 來和解。以免誤人又誤己！」等語
    ，有簡訊資料2 紙（見本院卷第27、28頁）附卷可稽，可見
    犯後態度惡劣，惟念其未有犯罪前科，有臺灣高等法院被告
    前案紀錄表可參，素行尚可，又本案查獲犯罪所得僅300 元
    ，嗣經本院調解後，以賠償20,000元，分2 期給付之條件，
    與告訴人達成和解，有附帶民事訴訟和解筆錄1 份附卷可按
    （見本院卷第46頁），及至審判期日終於認罪等一切情狀，
    量處如主文所示之刑，以示懲儆。又中華民國96年罪犯減刑
    條例業於96年7 月4 日公布，自同年7 月16日施行，被告所
    犯本案之罪，犯罪時間係在96年4 月24日以前，經核並非該
    條例第3 條所列不予減刑之罪，應依同條例第2 條第1 項第
    3 款規定，減其刑期二分之一，再依同條例第9 條規定，併
    諭知易科罰金之折算標準。被告未曾受刑之宣告已如前述，
    其因一時失慮致罹刑典，經此刑之宣告後，應當知所警惕，
    且已與告訴人達成和解，是認對被告所宣告之刑以暫不執行
    為適當，併宣告緩刑3 年，以勵自新。扣案之「紅字（THE
    SCARLET LETTER）」盜版光碟1 片（含包裝盒），依著作權
    法第98條但書之規定，應宣告沒收。
據上論斷，應依刑事訴訟法第299 條第1 項前段，著作權法第91
條之1 第3 項、第2 項、第98條但書，刑法第11條、第41條第1
項前段、第74條第1 項第1 款，中華民國96年罪犯減刑條例第2
條第1 項第3 款、第7 條，判決如主文。
本案經檢察官李賜隆到庭執行職務
中　　華　　民　　國　　96　　年　　12　　月　　26　　日
                  刑事第四庭    審判長法  官  莊鎮遠
                                      法  官  王炳人
                                      法  官  蔡嘉裕
以上正本證明與原本無異。
如不服本判決，應於收受本判決送達後10日內，向本院提出上訴
書狀（應敘述具體理由並附繕本），其未敘述上訴理由者，至遲
應於上訴期間屆滿後20日內，向本院補提理由書狀，切勿逕送上
級法院。
中　　華　　民　　國　　96　　年　　12　　月　　26　　日
                                      書記官  許倬維
附錄論罪科刑法條：
著作權法第91條之1第2項、第3項
明知係侵害著作財產權之重製物而散布或意圖散布而公開陳列或
持有者，處3年以下有期徒刑，得併科新臺幣7萬元以上75萬元以
下罰金。
犯前項之罪，其重製物為光碟者，處6月以上3年以下有期徒刑，
得併科新臺幣20萬元以上2百萬元以下罰金。但違反第87條第4款
規定輸入之光碟，不在此限。
